臺灣宜蘭地方法院刑事判決　　　　　　　100年度易字第358號
公　訴　人　臺灣宜蘭地方法院檢察署檢察官
被　　　告　王智賢
上列被告因竊盜案件，經檢察官提起公訴（100年度偵字第1369
號），本院判決如下：
    主  文
王智賢於民國九十九年八月六日犯竊盜罪，累犯，處有期徒刑伍
月。又於民國九十九年八月十三日犯結夥三人攜帶兇器毀壞門扇
竊盜未遂罪，累犯，處有期徒刑柒月，未扣案之尖嘴鉗壹支，沒
收之。應執行有期徒刑拾月，未扣案之尖嘴鉗壹支，沒收之。
    事  實
一、王智賢前因竊盜案件，經臺灣高等法院以93年上訴字第2796
    號判決判處有期徒刑二年二月；因毒品危害防制條例案件，
    經本院以93年訴字第157號判決判處有期徒刑一年、六月，
    並經本院以96年度聲減字第199號裁定減刑後三罪應執行有
    期徒刑二年十月確定，甫於民國99年3月9日假釋縮刑期滿執
    行完畢。詎王智賢猶不知悔改，復分別為下列犯行：
（一）王智賢基於意圖為自己不法所有之竊盜犯意，於99年8月6
      日某時，在宜蘭縣礁溪鄉○○路○段150號噶瑪蘭客運公司
      礁溪站前，竊取黃柏慎所有之NWG-687號機車一輛，得手
      後騎駛離開現場供己代步之用，事後並於99年8月13日將
      該輛機車交予吳承祐、林詠勝使用（所涉收受贓物犯行，
      業經本院另案為有罪之判決）。
（二）王智賢與吳承祐、林詠勝（所涉竊盜犯行，業經本院另案
      為有罪之判決）基於意圖為自己不法所有之竊盜犯意聯絡
      ，於99年8月13日下午2時許，由林詠勝、吳承祐騎駛上開
      NWG-687號機車，王智賢則騎駛另一輛機車，一同至宜蘭
      縣宜蘭市○○○路286號劉阿明之住處後，即由王智賢持
      其所有、客觀上具有危險性，足供作為傷害人身體、生命
      兇器使用之尖嘴鉗一支（長約十公分，鐵製品、質地堅硬
      ），破壞劉阿明住處之鐵捲門及紗窗，王智賢、吳承祐、
      林詠勝隨即進入屋內著手搜尋屋內財物，惟於尚未竊得任
      何財物之際，適為返家之劉阿明所撞見，王智賢、吳承祐
      、林詠勝立即分開逃逸，以致行竊未遂。嗣吳承祐、林詠
      勝未即逃離現場，為據報到場之警方逮捕移送檢察官偵辦
      ，檢察官於偵查後循線查獲王智賢。
二、案經臺灣宜蘭地方法院檢察署檢察官主動簽分偵查起訴。
    理  由
壹、證據能力部分：
一、按被告以外之人於審判外之言詞或書面陳述，除法律有規定
    者外，不得作為證據。又被告以外之人於審判外之陳述，雖
    不符前四條之規定，而經當事人於審判程序同意作為證據，
    法院審酌該言詞陳述或書面陳述作成時之情況，認為適當者
    ，亦得為證據。當事人、代理人或辯護人於法院調查證據時
    ，知有第159條第1項不得為證據之情形，而未於言詞辯論終
    結前聲明異議者，視為有前項之同意，刑事訴訟法第159條
    第1項、第159條之5第1項、第2項分別定有明文。本件情形
    ，證人黃柏慎、劉阿明、吳承祐、林詠勝於警詢中之陳述，
    雖均屬被告以外之人於審判外之陳述，然被告、檢察官於本
    院審理時，均已同意將上開警詢之陳述作為證據，本院審酌
    該言詞陳述作成時之情況，亦認為適當，故依刑事訴訟法第
    159條之5第1項規定，自得作為證據。又被告、檢察官於本
    院審理時對於下列所述之證據資料，均不爭執其證據能力，
    本院審酌該等證據資料作成時之狀況，並無不宜作為證據情
    事，依刑事訴訟法第159條之5第2項規定，自均得作為證據
    。
貳、認定犯罪事實所憑之依據：
一、犯罪事實（一）之部分：
    上揭事實欄（一）所載之犯罪事實，業據被告王智賢於本院
    審理時坦承不諱（見本院卷第33、46、49頁），核與證人即
    被害人黃柏慎於警詢時證述之機車失竊情節（見警卷第3至5
    頁）、證人吳承祐於警詢及檢察官偵訊時證述「王智賢提供
    NWG-687號機車予伊使用，王智賢並說該機車是他在礁溪偷
    來的。」之情節（見警卷第15頁，宜蘭地檢署99年度偵字第
    3542號卷第27至28頁，宜蘭地檢署99年度他字第1054號卷第
    28、83頁）、證人林詠勝於警詢及檢察官偵訊時證述「王智
    賢提供NWG-687號機車予伊使用」之情節（見警卷第9頁，宜
    蘭地檢署99年度偵字第3542號卷第25頁，宜蘭地檢署99年度
    他字第1054號卷第18、94頁），均相符合。此外，復有贓物
    認領保管單、NWG-687號機車詳細資料報表各一件及NWG-687
    號機車查獲現場相片四張在卷可稽。依此，足徵被告之自白
    確與事實相符，此部分事證已臻明確，被告竊取機車之犯行
    堪予認定，應依法論科。
二、犯罪事實（二）之部分：
    訊據被告王智賢固坦承「伊有於99年8月13日下午2時許，騎
    機車到宜蘭縣宜蘭市○○○路286號劉阿明之住處後，持伊
    所有、長約十公分、鐵製品、質地堅硬之尖嘴鉗一支，破壞
    劉阿明住處鐵捲門及紗窗，伊便進入屋內著手搜尋屋內財物
    ，惟於尚未竊得任何財物之際，適為返家之劉阿明所撞見，
    伊即逃逸離開現場。」等情不諱（見本院卷第33至34、46、
    49頁），惟矢口否認係與吳承祐、林詠勝共犯上開竊盜犯行
    ，辯稱「當天我是臨時起意到宜蘭縣宜蘭市○○○路286號
    裡面偷東西，後來林詠勝、吳承祐也跟著跑進來，我嚇了一
    跳，我不知道他們進來做什麼，我沒有跟他們講好一起去偷
    東西，偷東西是我自己一個人作的。」云云，惟查：上揭事
    實欄（二）所載被告王智賢與共犯吳承祐、林詠勝共同攜帶
    兇器、毀壞門扇竊盜未遂之犯罪事實，已據證人即共犯林詠
    勝於警詢及檢察官偵訊時證述「伊於99年8月13日下午2時許
    ，與吳承祐、王智賢進入宜蘭縣宜蘭市○○○路286號房屋
    內欲竊取財物，正在翻箱倒櫃時，發現有人進屋，伊即逃出
    該屋，但仍為警方在附近逮獲。」等情綦詳（見警卷第8至9
    頁，宜蘭地檢署99年度偵字第3542號卷第26頁，宜蘭地檢署
    99年度他字第1054號卷第18、93至94頁），核與證人即共犯
    吳承祐於警詢及檢察官偵訊時所證述「伊於99年8月13日下
    午2時許，與林詠勝、王智賢到宜蘭縣宜蘭市○○○路286號
    ，由王智賢拿工具破壞門窗後，伊與林詠勝、王智賢即進入
    屋內欲竊取財物，但尚未偷到東西，就被屋主發現，王智賢
    逃離現場，伊當場被警方逮獲。」之情節（見警卷第13至15
    頁，宜蘭地檢署99年度偵字第3542號卷第26至27頁，宜蘭地
    檢署99年度他字第1054號卷第28、82至83頁）、證人即被害
    人劉阿明於警詢及檢察官偵訊時證述「99年8月13日下午2時
    30分許返回宜蘭縣宜蘭市○○○路286號住處時，發現鐵捲
    門、紗窗被破壞，且有三名竊嫌侵入屋內，經由鄰居報警後
    ，警方到場逮捕二名竊嫌，另一名逃走。」之情節（見警卷
    第1至2頁，宜蘭地檢署99年度偵字第3542號卷第48至49頁）
    ，均相符合。從而，被告王智賢與吳承祐、林詠勝間有竊盜
    之犯意聯絡與行為分擔，已灼然甚明，被告王智賢前揭所辯
    ，顯屬事後卸責及迴護共犯之詞，不足採信。此外，復有案
    發現場相片六張在卷可稽。綜上所述，此部分事證亦臻明確
    ，被告王智賢與吳承祐、林詠勝結夥三人攜帶兇器毀壞門扇
    竊盜未遂之犯行，已堪予認定，應依法論科。
參、論罪科刑：
一、核被告王智賢事實欄（一）之所為，係犯刑法第320條第1項
    之竊盜罪。被告王智賢有事實欄一所載之前案紀錄，且甫於
    99年3月9日假釋縮刑期滿執行有期徒刑完畢之事實，有卷附
    之臺灣高等法院被告前案紀錄表可資參照，其於受有期徒刑
    之執行完畢後，五年以內故意再犯有期徒刑以上之本罪，為
    累犯，應依法加重其刑。
二、次核被告王智賢事實欄（二）之所為，則係犯修正前刑法第
    321條第2項、第1項第2款、第3款、第4款之結夥三人攜帶兇
    器毀壞門扇竊盜未遂罪（按刑法第2條第1項規定「行為後法
    律有變更者，適用行為時之法律。但行為後之法律有利於行
    為人者，適用最有利於行為人之法律」，本件被告行為後，
    刑法第321條業於100年1月28日修正生效施行，經查：修正
    前刑法第321條規定「犯竊盜罪而有左列情形之一者，處六
    月以上、五年以下有期徒刑：一、於夜間侵入住宅或有人居
    住之建築物、船艦或隱匿其內而犯之者。二、毀越門扇、牆
    垣或其他安全設備而犯之者。三、攜帶兇器而犯之者。四、
    結夥三人以上而犯之者。五、乘火災、水災或其他災害之際
    而犯之者。六、在車站或埠頭而犯之者。」，修正後同條項
    則規定「犯竊盜罪而有下列情形之一者，處六月以上、五年
    以下有期徒刑，得併科新臺幣十萬元以下罰金：一、侵入住
    宅或有人居住之建築物、船艦或隱匿其內而犯之者。二、毀
    越門扇、牆垣或其他安全設備而犯之者。三、攜帶兇器而犯
    之者。四、結夥三人以上而犯之者。五、乘火災、水災或其
    他災害之際而犯之者。六、在車站、埠頭、航空站或其他供
    水、陸、空公眾運輸之舟、車、航空機內而犯之者。」，修
    正後規定增列「得併科新臺幣十萬元以下罰金」之刑，是比
    較新舊法之結果，新法並非較有利於被告。故依前揭刑法第
    2條第1項規定，本件即應適用行為時法即100年1月28日修正
    生效施行前刑法第321條之規定，附此敘明。）。被告王智
    賢與吳承祐、林詠勝間，就上開犯行，有犯意聯絡與行為分
    擔，為共同正犯。又被告王智賢此部分所為，係已著手於竊
    盜犯行之實行而不遂，為未遂犯，爰依刑法第25條第2項之
    規定減輕其刑。另被告王智賢甫於99年3月9日假釋縮刑期滿
    執行有期徒刑完畢之事實，業經認定在前，其於受有期徒刑
    之執行完畢後，五年以內故意再犯有期徒刑以上之本罪，為
    累犯，應依法加重其刑，且與前揭減輕部分，先加重後減輕
    之。
三、被告王智賢所犯上開二罪，犯意各別，行為互殊，應予分論
    併罰。
四、茲爰審酌被告王智賢之素行、智識程度；犯罪之動機、目的
    、手段、所得財物價值；為一己私利，任意竊取他人謀生代
    步工具機車，已嚴重侵害他人之財產權及社會治安；為謀己
    利，任意結夥使用兇器破壞門扇侵入他人住處行竊，雖未竊
    得任何財物，但所為仍已嚴重侵害他人之財產權及居住安寧
    ，並破壞社會治安，行為惡性非輕；犯罪後態度及各被害人
    所受損害程度等一切情狀，就其所犯二罪，酌情分別量處如
    主文所示之刑，並定其應執行之刑，以示警懲。至於被告王
    智賢於事實欄（二）行竊所用之尖嘴鉗一支，係其所有，供
    犯該罪所用之物，雖未據扣案，但既無證據證明業已滅失，
    仍應依刑法第38條第1項第2款之規定，於其所犯事實欄（二
    ）之罪下，宣告沒收之，並併執行之。
據上論斷，應依刑事訴訟法第284條之1、第299條第1項前段，刑
法第2條第1項前段、第28條、第320條第1項、第25條第2項，第4
7條第1項、第51條第5款、第38條第1項第2款，100年1月28日修
正前刑法第321條第2項、第1項第2款、第3款、第4款，刑法施行
法第1條之1，判決如主文。
本案經檢察官陳錦雯到庭執行職務。
中    華    民    國    100    年    7     月    19    日
                  刑事第二庭法  官  劉家祥
以上正本證明與原本無異。
如不服本判決應於收受送達後十日內向本院提出上訴書狀，並應
敘述具體理由；其未敘述上述理由者，應於上訴期間屆滿後二十
日內向本院補提理由書(均須按他造當事人之人數附繕本)「切勿
逕送上級法院」。
                            書記官  葉書毓
中    華    民    國    100    年    7     月    19    日
附錄本案論罪科刑法條全文：
中華民國刑法第320條（普通竊盜罪、竊佔罪）
意圖為自己或第三人不法之所有，而竊取他人之動產者，為竊盜
罪，處5年以下有期徒刑、拘役或5百元以下罰金。
意圖為自己或第三人不法之利益，而竊佔他人之不動產者，依前
項之規定處斷。
前二項之未遂犯罰之。
100年1月28日修正前刑法第321條（加重竊盜罪）
犯竊盜罪而有左列情形之一者，處6月以上、5年以下有期徒刑：
一  於夜間侵入住宅或有人居住之建築物、船艦或隱匿其內而犯
    之者。
二  毀越門扇、牆垣或其他安全設備而犯之者。
三  攜帶兇器而犯之者。
四  結夥三人以上而犯之者。
五  乘火災、水災或其他災害之際而犯之者。
六  在車站或埠頭而犯之者。
前項之未遂犯罰之。
中華民國刑法施行法第1條之1（罰金貨幣單位與罰鍰倍數）
中華民國九十四年一月七日刑法修正施行後，刑法分則編所定罰
金之貨幣單位為新臺幣。
九十四年一月七日刑法修正時，刑法分則編未修正之條文定有罰
金者，自九十四年一月七日刑法修正施行後，就其所定數額提高
為三十倍。但七十二年六月二十六日至九十四年一月七日新增或
修正之條文，就其所定數額提高為三倍。